臺灣高雄地方法院刑事判決　　　　　　　 94年度訴字第349號
公　訴　人　臺灣高雄地方法院檢察署檢察官
被　　　告　甲○○
指定辯護人　本院公設辯護人乙○○
上列被告因違反槍砲彈藥刀械管制條例案件，經檢察官提起公訴
（93年度偵字第24905 號），本院判決如下：
    主  文
甲○○未經許可，製造可發射子彈具有殺傷力之改造玩具手槍，
累犯，處有期徒刑陸年捌月，併科罰金新臺幣伍拾萬元，罰金如
易服勞役，以罰金總額與陸個月之日數比例折算。
扣案如附表編號一（除外）、二所示之物，均沒收。
    事  實
一、甲○○曾於民國（下同）八十八年間因違反槍砲彈藥刀械管
    制條例案件，經法院判處有期徒刑五年二月確定，並於九十
    一年一月二十一日假釋出監，於九十三年九月三十日縮刑期
    滿執行完畢；詎仍未知悔改先後於九十三年五月、九月、十
    月間某日，在高雄市○○區○○路某處道具行，以每把手槍
    約新台幣（下同）三千元、子彈不詳之代價，購得如附表編
    號一至之金屬玩具手槍四支、至玩具手槍子彈九
    十一顆、鋼珠一百零五粒、工業用子彈六十顆、底火
    壹包、道具槍零件壹包，復於九十三年十月間某日某日，
    在高雄市○○路、中華路，自「阿超」處收受如附表編號
    （原具殺傷力）（不具殺傷力）之制式子彈共七顆後，明
    知具有殺傷力之其他可發射金屬或子彈之槍枝或子彈為槍砲
    彈藥刀械管制條例所管制之管制物品，未經許可不得製造及
    持有，竟基於改製具有殺傷力之其他可發射金屬或子彈之槍
    枝、子彈之犯意，未經許可，於同年十月間某日時起至十一
    月底某日止，在其高雄市○○區○○街一二０巷一五號住處
    內，持如附表編號二所示之砂輪片、電鑽、挫刀等工具，以
    貫通再研磨管壁或加裝底火等方式，改製上開槍、彈，而其
    中附表編號一之金屬玩具手槍均遭改製成具殺傷力之
    改造手槍。附表編號一之玩具子彈改製為具有殺傷力之改
    造子彈而一併持有。其餘如附表編號之
　  槍、彈則尚未具殺傷力而未果。嗣甲○○背有內置海洛因、
    安非他命等毒品（涉嫌毒品罪嫌部分均另案偵辦）之背包一
    只，於九十三年十二月九日日二十二時二十分許，行經高雄
    市○○區○○街口公園旁時，經警盤詰查獲，旋得其同意在
    其當時所駕駛之YX—0689車號自小客車內查獲如附表編號一
    、二所示槍、彈、改造工具等物。
二案經高雄市政府警察局新興分局移送台灣高雄地方法院檢察署
  檢察官偵查起訴。
    理  由
一、上開犯罪事實業據被告甲○○於警訊、偵查及本院審理中坦
    承不諱，且有如附表編號一所示之槍彈、編號二所示之改造
    工具扣案可憑，又上開附表編號一之金屬玩具手槍均
    遭改製成具殺傷力之改造手槍，附表編號一之玩具子彈改
    製為具有殺傷力之子彈，9.0mm 之制式子彈六顆具殺傷力
    ，此有內政部警政署刑事警察局九十四年一月二十日刑鑑字
    第０九三０二五五四九三號槍彈鑑定書一份在卷可查，罪證
    明確，被告犯行堪以認定。
二、經查被告就所購得之玩具手槍、玩具子彈予以改製為可發射
    子彈，具有殺傷力之手槍及子彈，雖另有其他手槍及子彈經
    被告著手改造之行為，惟尚未經製成有殺傷力之槍、彈，仍
    應認被告之上開行為，應成立未經許可製造可發射子彈具有
    殺傷力之槍枝及子彈既遂罪。又被告於行為後，槍砲彈藥刀
    械管制條例於民國九十四年一月二十六日經總統公布刪除第
    十一條，並修正第八條，將修正前第十一條第一項移入修正
    後第八條第一項，並將法定刑由原規定之「處五年以上有期
    徒刑，併科新台幣1 千萬元以下罰金」，提高為「處無期徒
    刑或五年以上有期徒刑，併科新台幣1 千萬元以下罰金」，
    比較新舊法結果，以修正前之規定有利於被告，依刑法第二
    條第一項後段規定，應適用修正前之規定，即應成立修正前
    槍砲彈藥刀械管制條例第十一條第一項之罪。至於同條例第
    十二條並未修正自無比較新舊法之問題。被告製造之手槍子
    彈雖有部分尚未具有殺傷力，然此部分已為其製造具有殺傷
    力之槍、彈之高度既遂行為所吸收，不另論低度之未遂行為
    。附表編號一之改造手槍、子彈，乃被告所製造，
    其製造後加以持有之行為，應為製造行為所吸收不另論罪。
    附表編號一制式子彈之持有與上開編號一改造子彈之開
    始持有時點固有先後，然查獲前被告既同時持有該等子彈，
    自仍屬單一之持有行為，編號一之改造子彈之持有既為製
    造所吸收，編號一之制式子彈之持有自無割裂論罪之理，
    是此部分亦不另論罪。又被告一次製造多支槍枝及子彈，均
    為接續犯，屬實質上一罪。又被告同時以一行為製造具有殺
    傷力之改造手槍及子彈，係一行為觸犯數罪名，為想像競合
    犯，應依刑法第五十五條從一重之未經許可製造可發射子彈
    具有殺傷力之槍枝罪論處。又被告曾受上開有期徒刑之執行
    ，有其台灣高等法院被告全國前案紀錄表一份在卷可查，其
    於執行完畢後再犯本件有期徒刑以上之罪，為累犯，應依法
    加重其刑。審酌被告無視法令禁制，未經許可，改造玩具手
    槍及子彈，數量非少，且擁槍彈自重，雖未持以犯案，但仍
    對於社會治安藏有潛在危害，惟犯罪後坦承犯行態度尚稱良
    好等一切情狀，量處如主文所示之刑及併科罰金，並就罰金
    部分諭知如易服勞役之折算標準。扣案如附表編號一
    及附表編號一分別為具有殺傷力之玩具手槍及子彈，均
    為違禁物，不問屬於犯人與否，均應依刑法第三十八條第一
    項第一款宣告沒收。至另扣案如附表編號一
    之槍、彈及底火等，雖不具殺傷力，然係被告所有，供
    本件犯罪所用之物，附表編號二所示之物，亦為被告所有，
    供本件犯罪所用之物，均依刑法第三十八條第一項第二款宣
    告沒收。附表編號一鋼珠一百零五粒，非供本件製造槍彈
    之犯罪所用，且非違禁物，爰不予宣告沒收。
據上論斷，應依刑事訴訟法第二百九十九條第一項前段，修正前
槍砲彈藥刀械管制條例第十一條第一項、第十二條第一項，刑法
第二條第一項但書後段、第十一條前段、第五十五條、第四十七
條、第四十二條第三項、第三十八條第一項第一款、第二款，罰
金罰鍰提高標準條例第二條，現行法規所定貨幣單位折算新臺幣
條例第二條，判決如主文。
中　　華　　民　　國　　94　　年　　4 　　月　　11　　日
                  刑事第六庭    審判長法　官   蔡國卿
                                      法  官   楊筑婷
                                      法  官   林俊寬
以上證明與原本無異。
如不服本判決，應於判決送達後10日內，向本院提出上訴狀。
中　　華　　民　　國　　94　　年　　4 　　月　　11　　日
                                      書記官   蔡淑貞
附錄：本案論罪科刑法條全文
修正前槍砲彈藥刀械管制條例第十一條第一項：
未經許可，製造、販賣或運輸第四條第一項第一款所稱其他可發
射金屬或子彈具有殺傷力之各式槍砲者，處五年以上有期徒刑，
併科新臺幣一千萬元以下罰金。
附表
編號一：扣案槍彈
仿CLOCK 廠17型半自動手槍製造之金屬玩具手槍（業經換裝土
　 造金屬槍管成具有殺傷力之改造手槍）壹支（槍枝管制編號：
　 0000000000）。
仿BERETTA 廠92FS型半自動手槍製造之金屬玩具手槍（業經換
　 裝仿CLOCK 廠17型半自動手槍製造之玩具金屬槍管，槍管內阻
　 鐵車通，然仍不具殺傷力）壹支（槍枝管制編號：0000000000
　 ）。
仿WALTHER 廠PPK/S 型半自動手槍製造之金屬玩具手槍（業經
　 換裝土造金屬槍管成具殺傷力之改造手槍）壹支（槍枝管制編
　 號：000000000）
仿COLT廠1908CALIBE25型半自動手槍製造之金屬玩具手槍（業
　 經換裝土造金屬槍管成具殺傷力之改造手槍）壹支（槍枝管制
　 編號：0000000000）。
加裝9.0mm 金屬彈頭之玩具子彈肆顆（具殺傷力其中一顆已擊
發不沒收）。
加裝8.8mm 金屬彈頭之玩具子彈壹顆（無殺傷力）。
加裝6.0mm金屬彈頭之玩具子彈伍顆（無殺傷力）。
具10.0mm玩具金屬彈頭之玩具子彈拾顆（無殺傷力）。
9.0mm之制式子彈陸顆（具殺傷力）。
9.0mm之制式子彈壹顆（不具殺傷力）。
改造子彈半成品柒拾壹顆。
鋼珠壹百零伍粒。
工業用子彈陸拾粒。
底火壹包。
道具槍零件壹包。
編號二：扣案改造槍彈工具
砂輪片壹盒。
電鑽壹支。
銼刀伍支。
改造手槍零件壹盒。
工具鉗壹支。
六角鈑手伍支。
鋼刷壹支。
鑽頭捌拾肆支。
